臺灣臺東地方法院刑事判決                            九十一年度訴字第二六號
    公  訴  人  臺灣台東地方法院檢察署檢察官
    被      告  甲○○
右列被告因毒品危害防制條例案件，經檢察官提起公訴（九十年度毒偵字第三一一號
），本院判決如左：
    主  文
甲○○施用第一級毒品，累犯，處有期徒刑拾月；又連續施用第二級毒品，累犯，處
有期徒刑玖月。應執行有期徒刑壹年陸月。
    事  實
一、甲○○曾因竊盜案件，經臺灣高等法院花蓮分院判處有期徒刑二年確定，又因違
    反麻醉藥品管理條例案件，經本院判處有期徒刑五月確定，二罪合併定應執行刑
    二年四月，於民國（下同）八十七年五月十七日執行完畢。又其於八十八年間因
    施用毒品案件，經本院以八十八年度毒聲字第四五五號刑事裁定，裁定送觀察、
    勒戒，嗣經認無繼續施用毒品之傾向，由臺灣台東地方法院檢察署檢察官於八十
    八年十二月二十八日，以八十八年度偵字第一七四號為不起訴處分確定後，復因
    施用第一、二級毒品案件，經觀察、勒戒後，認有繼續施用毒品之傾向，先送強
    制戒治，並經提起公訴，而於八十九年八月二十八日，經本院以八十九年度訴字
    第一四四號分別判處有期徒刑八月、七月，並定應執行刑為有期徒刑一年二月確
    定。詎仍不知悔改，復基於施用第二級毒品安非他命之概括犯意，自九十年五月
    十日起至三十日止，連續在自小客車上或台東市內某不詳處所，以將安非他命置
    於鋁箔紙上燒烤之方式，施用安非他命多次。另於同年月二日二十二時三十分回
    溯二十四小時內，於台東市內某不詳處所，施用第一級毒品海洛因一次。嗣為警
    於同年六月二日在屏東縣鹽埔鄉高朗村查獲。
二、案經屏東縣警察局報請臺灣屏東地方法院檢察署呈請臺灣高等法院檢察署令轉臺
    灣臺東地方法院檢察署檢察官偵查起訴。
    理  由
一、訊據被告甲○○固坦承右揭施用第二級毒品安非他命之事實，惟矢口否認有何施
    用第一級毒品海洛因之犯行，辯稱：伊未施用海洛因，與伊一起的朋友都是用香
    煙吸食海洛因，伊一定會吸食到二手的云云。然查被告之尿液經送檢驗後有毒品
    嗎啡及甲基安非他命陽性反應，有屏東縣衛生局出具之煙毒及麻醉藥品類委託檢
    驗結果通知書一紙（屏縣衛檢六字第９００１６３號）在卷可稽，參以吸食毒品
    者均係以口鼻貼近毒品而為吸食，是若非共處於空間密閉狹小，長時間與吸毒者
    直接相向且存心大量吸入吸毒者所呼出之煙氣，以二手煙中可能存在之低劑量煙
    毒，應不致在尿液中檢驗出煙毒反應，且海洛因注射入人體後，百分之八十以上
    於二十四小時內自尿中排出，今既在被告之尿液中驗出海洛因成分反應，至少能
    確定被告於採尿前之二十四小時內應有施用第一級毒品海洛因之犯行。綜上足認
    被告確有施用第一、二級毒品。又被告前因施用毒品案件，經本院以八十八年度
    毒聲字第四五五號刑事裁定，裁定送觀察、勒戒，嗣經認無繼續施用毒品之傾向
    ，由臺灣台東地方法院檢察署檢察官於八十八年十二月二十八日，以八十八年度
    偵字第一七四號為不起訴處分確定後，復因施用第一、二級毒品案件，經觀察、
    勒戒後，認有繼續施用毒品之傾向，先送強制戒治，並經提起公訴，而於八十九
    年八月二十八日，經本院以八十九年度訴字第一四四號分別判處有期徒刑八月、
    七月，並定應執行刑為有期徒刑一年二月確定，有台灣高等法院被告全國前案紀
    錄表及台灣台東地方法院檢察署檢察官刑案資料查註紀錄表各一紙在卷足憑。被
    告三犯施用第一、二級毒品事證明確，被告上開所辯，為卸責之詞，不足採信，
    犯行洵堪認定。
二、核被告所為，係犯毒品危害防制條例第十條第一項施用第一級毒品罪及同條第二
    項之施用第二級毒品罪。被告因施用第一級毒品及第二級毒品而持有各該毒品之
    行為均為施用各該毒品之行為所吸收，均不另論罪。被告前後多次施用第二級毒
    品，時間緊接，所犯罪名相同，顯係基於概括犯意反覆為之，應依刑法第五十六
    條之規定，論以連續犯，並加重其刑。被告所犯前揭施用第一、二級毒品罪，犯
    意各別、罪名不同，應分論併罰。被告前因竊盜案件，經臺灣高等法院花蓮分院
    判處有期徒刑二年，又因違反麻醉藥品管理條例案件，經本院判處有期徒刑五月
    ，二罪合併定應執行刑二年四月，於八十七年五月十七日執行完畢，有臺灣臺東
    地方法院檢察署刑案資料查註紀錄表、臺灣高等法院被告全國前案紀錄表在卷可
    按，茲於刑之執行完畢後，五年內再犯有期徒刑以上之本罪，核屬累犯，應依刑
    法第四十七條規定加重其刑，並就施用第二級毒品部分依法遞加重其刑。爰審酌
    被告前曾因二犯施用毒品案件，經本院判處有期徒刑一年二月確定，仍不知悛悔
    ，戒毒意志不堅，復犯本案施用第一、二級毒品罪，觀施用毒品流弊所及危害甚
    鉅，非可輕縱，惟念及被告犯罪之動機、犯後坦承部分事實等一切情形，分別量
    處如主文所示之刑，並定其應執行之刑。
據上論斷，應依刑事訴訟法第二百九十九條第一項前段，毒品危害防制條例第十條第
一項、第二項、刑法第十一條前段、第五十六條、第五十一條第五款、第四十七條，
判決如主文。
本案經檢察官乙○○到庭執行職務
中      華      民      國      九十一      年    五    月    二十九    日
                                            臺灣臺東地方法院刑事庭
                                                審判長法  官  蔡勝雄
                                                      法  官  黃怡玲
                                                      法  官  蔡世芳
右正本證明與原本無異。
如不服本判決，應於判決送達後十日內向本院提出上訴狀。（須附繕本）
「切勿逕送上級法院」
                                                      書記官  陳美鄉
中      華      民      國      九十一      年    五    月    三十      日
 附記：
毒品危害防制條例第十條第一項、第二項：
施用第一級毒品者，處六月以上五年以下有期徒刑。
施用第二級毒品者，處三年以下有期徒刑。
